臺灣臺中地方法院交通事件裁定　　　　　　　　　　　九十四年度交聲字第二一號
　　原處分機關　交通部公路總局台中區監理所
　　異議人即
　　受處分人　　甲○○
右列受處分人因違反道路交通管理處罰條例案件，對於交通部公路總局台中區監理所
九十三年十二月十六日所為之裁決（中監違字第裁６０─ＨＢ0000000號裁決
書），聲明異議，本院裁定如左：
    主  文
原處分撤銷。
甲○○不罰。
    理  由
一、原處分機關略以：本案係台中縣警察局霧峰分局舉發受處分人甲○○駕駛車號８
    ２５１─ＨＷ號自小客車，於九十三年十二月三日二十一時二十一分許，行經大
    里市○○路○段三三九號台中商銀前，因「駕駛汽車肇事致人受傷未採取救護或
    其他必要措施駛離未向警察機關報告肇事逃逸」違規，受處分人未依指定之應到
    案日期前到案，本所遂於九十三年十二月十六日以中監違字第裁６０─ＨＢ00
    00000號裁決書，裁處受處分人吊銷駕駛執照、終身禁考，於法並無不合云
    云。
二、本件異議人即受處分人甲○○則以：本人肇事者，因酒駕不知道有撞到人，而停
    在肇事地不遠地方睡覺，不多久，警察先生叫醒我說你擦撞到人我才知道，當晚
    剛好也是颱風天，以致視線不太清楚，才不知情，爰聲明異議等語。
三、按汽車駕駛人駕駛汽車肇事致人受傷或死亡，應即採取救護或其他必要措施，並
    向警察機關報告，不得駛離；逃逸者吊銷駕駛執照，並終身不得考領，道路交通
    管理處罰條例第六十二條第一項、第六十七條第一項分別定有明文。經查：本件
    受處分人甲○○駕駛車號８２５１─ＨＷ號自小客車，於九十三年十二月三日二
    十一時二十一分許，行經大里市○○路○段三三九號台中商銀前，因「駕駛汽車
    肇事致人受傷，未採取救護或其他必要措施駛離，未向警察機關報告肇事逃逸」
    違規，為台中縣警察局霧峰分局員警掣開中縣警交字第ＨＢ0000000號舉
    發違反道路交通管理事件通知單舉發等情，有前揭舉發通知單一紙在卷可稽，惟
    經本院調閱台灣台中地方法院檢察署九十三年度偵字第二一二五一號卷，受處分
    人於調查中雖不否認有酒後駕車並肇事致人受傷之事實，然陳稱：伊因酒駕不知
    道有撞到人，而停在肇事地不遠地方睡覺，直至警方告知伊才知道肇事等情，據
    車禍之被害人趙雅萍於偵訊筆錄中證稱：當時要左轉過來時才看到被告，被告車
    速很快，完全沒有剎車的狀態，轉彎的角度很大，且有點偏斜及蛇行的感覺，沒
    有直線行走，撞到後沒有停車就離開，車速從撞到伊之前至之後都很快，連要看
    都看不到，且車子板金還一塊在伊車上，整塊都遭撕裂下來，故伊認為受處分人
    是因酒醉才撞到，不是故意的等語；另被害人楊雙證述：當時跟伊女兒要過馬路
    去開車，站在馬路旁邊，被告就迎頭撞過來，車速很快，感覺到被告駕駛的很歪
    斜，不是正常的直線行駛，是突然斜線到伊人行道，被告撞到伊之後，又開了一
    段路，車子有停頓下來，但是沒有下車，停頓一下後，就起動開走了，並不是加
    速逃逸，被告意識是否清楚伊不知，因當時已經嚇壞了等語。另受處分人遭查獲
    之際含糊不清，意識模糊、呆滯木僵，有員警製作之刑法第一百八十五條之三案
    件測試觀察紀錄表一紙、照片二十六幀等亦附於台灣台中地方法院檢察署九十三
    年度偵字第二一二五一號卷可參。此外，參以酒精對人體之影響程度乃以酒精濃
    度而為判斷，對人之影響時會因人而異。又受處分人為警測得酒精濃度為零點七
    五ＭＧ／Ｌ，一般而言，呼氣酒精濃度為每公升零點二五毫克時，其中毒症狀為
    輕度協調功能降低，呼氣酒精濃度達每公升零點五毫克時，始達到反應較慢、感
    覺減低、影響駕駛之程度，呼氣酒精濃度為每公升零點五毫克至零點七五毫克時
    ，始會產生思考改變、個性行為改變之中毒症狀，是受處分人之言談舉止，已不
    符合常人應有之舉動，一般人如得知自己闖下如此重大傷害，豈有不加速逃離現
    場，並試圖掩飾犯行，何有一而再，再而三屢屢犯下罪行而停置路旁休憩，則本
    件受處分人辯稱因酒醉不知道發生車禍致人受傷等語，應可採信，而異議人經警
    以有肇事逃逸罪嫌移送後，業經台灣台中地方法院檢察署檢察官於九十四年三月
    廿一日以九十三年度偵字第二一二五一號處分不起訴確定在案，有該不起訴處分
    書在卷可參。綜上所述，受處分人既不知有肇事致人受傷之情事，難認有逃逸之
    主觀上故意，原處分機關遽以裁罰，尚有未洽，是本件異議有理由，原處分自應
    予以撤銷並為不罰之諭知。
五、據上論斷，應依道路交通管理處罰條例第八十七條第二項、道路交通案件處理辦
    法第二十條，裁定如主文。
中      華      民      國    九十四    年     五       月    廿四      日
                                        臺灣臺中地方法院交通法庭
                                            法  官  王  靜  秋
右正本證明與原本無異。
如不服本裁定應於送達後五日內向本院提出抗告狀。
                                            書記官
中      華      民      國    九十四    年     五       月   二十四     日
